【裁判字號】    90,易,2529
【裁判日期】    901213
【裁判案由】    竊盜
【裁判全文】
臺灣桃園地方法院刑事判決                          九十年度易字第二五二九號
    公  訴  人  臺灣桃園地方法院檢察署檢察官
右列被告因竊盜案件，經檢察官提起公訴（九十年度偵字第一六五六四號），本院判
決如左：
    主      文
ＳＡＯＨＩＮ  ＷＩＫＨＩＴ竊盜，處拘役貳拾日，如易科罰金，以佰元折算壹日
。
    事      實
一、ＳＡＯＨＩＮ  ＷＩＫＨＩＴ為泰國籍人，意圖為自己不法之所有，於民國九十
    年十月一日零時十五分許，在桃園縣蘆竹鄉○○○路三巷二十五弄旁空地，徒手
    竊取甲○○飼養之烏骨雞二隻，得手後正欲離去之際，為陳春勝發覺報警查獲。
二、案經桃園縣警察局大園分局報請臺灣桃園地方法院檢察署檢察官偵查起訴
    理      由
一、右揭事實，被告ＳＡＯＨＩＮ  ＷＩＫＨＩＴ雖於偵訊時否認，辯稱：當晚伊喝
    了米酒頭，所以做了何事不清楚云云。惟查，右揭犯行業據被告ＳＡＯＨＩＮ
  ＷＩＫＨＩＴ於警局初訊時自白不諱，復有被害人甲○○之指訴並贓物認領保管
    單一紙、照片二張附卷可資佐證，並經證人陳春勝證稱：我當時騎著機車要回，
    去在六福一路三巷內發現被告手裡捧著兩隻雞，我便回頭叫住他，他聽到聲音就
    開始起步用跑的，我便追趕過去，我追到時他才停下來，那時雞還捧在身上，我
    跟他說你為什麼要抓我們的雞，他說想要買而已，我就說要買就到我家來買，跟
    我家裡的人講，他一聽到這樣，就把捧在手裡的兩隻雞，一隻一隻往旁邊丟掉，
    丟掉之後他就走掉不理我，我便把他攔住，打電話報警。當時被告身上並無酒味
    等語。足認被告辯稱酒醉及要買雞云云，顯係事後卸責之飾詞，不足採信。被告
    前開竊盜犯行，洵堪認定。
二、核被告所為，係犯刑法第三百二十條第一項之普通竊盜罪。又被告於行為後，刑
    法第四十一條將原「犯最重本刑為三年以下有期徒刑以下之刑之罪，而受六月以
    下有期徒刑或拘役之宣告，因身體、教育、職業或家庭之關係，執行顯有因難者
    ，得以一元以上三元以下折算一日，易科罰金」之規定，於九十年一月四日修正
    為刑法第四十一條第一項前段，修正後之新規定為「犯最重本刑為五年以下有期
    徒刑以下之刑之罪，而受六月以下有期徒刑或拘役之宣告，因身體、教育、職業
    、家庭之關係或其他正當事由，執行顯有因難者，得以一元以上三元以下折算一
    日，易科罰金」，上開修正後之新規定已於九十年一月十日經總統公布，而於同
    年一月十二日生效施行，是被告行為後法律已有變更，經比較新舊法之結果，以
    修正後之新規定對被告較為有利，應依刑法第二條第一項前段之規定，適用裁判
    時即修正後之刑法第四十一條第一項前段之規定，附此敘明。爰審酌被告之素行
    、犯罪之手段、所生之損害、犯後態度等一切情狀，量處如主文所示之刑，並諭
    知易科罰金之折算標準。
三、被告經合法傳喚，無正當理由不到庭，本院認本件係應科拘役之案件，爰不待其
    陳述逕行判決。
據上論斷，應依刑事訴訟法第二百九十九條第一項前段、第三百零六條，刑法第二條
第一項前段、第三百二十條第一項、修正後第四十一條第一項前段，罰金罰鍰提高標
準條例第一條前段、第二條，判決如主文。
本案經檢察官羅秀蓮到庭執行職務。
中      華      民      國    九十      年     十二     月     十三     日
                                臺灣桃園地方法院刑事第六庭
                      法  官    游  紅  桃
右正本證明與原本無異。
如不服本判決，應於送達後十日內，向本院提出上訴狀。
                                    書記官    王  元  宏
中      華      民      國    九十      年     十二     月     十三     日
附錄論罪科刑法條
刑法第三百二十條
意圖為自己或第三人不法之所有，而竊取他人之動產者，為竊盜罪，處五年以下有期
徒刑、拘役或五百元以下罰金。
意圖為自己或第三人不法利益，而竊佔他人之不動產者，依前項之規定處斷。
前二項之未遂犯罰之。


司法院資訊處製作；財團法人民間司法改革基金會備份。
